Inventaris van het archief van de Spaans-Nederlandse Regering te Brussel, 1567-1576
Nationaal Archief, Den Haag
Spaans-Nederlandse Regering te Brussel
Spaans-Nederlandse Regering Brussel
1567-1576
113
0.75 meter; 81 inventarisnummers.
Normale geschreven documenten. De Nederlandse stukken van voor ca. 1700 zijn geschreven in het gotische cursiefschrift, met name in de Oud-Hollandse klerkencursief.
Nationaal Archief, Den Haag
Administratie van de Spaans-Nederlandse Regering te Brussel
Courteville, Joost de, Heer van Pollinchove, Staatssecretaris van de Hertog van Alva
Rio, Louis del, Raadsheer in de Raad van Beroerten en Lid van de Consulta
Secretarie van de Hertog van Alva, Gouverneur- en Kapitein-Generaal van de Landen van Herwaartsover
Bevat stukken afkomstig uit diverse Brusselse archieven, o.a. van de secretarie van de Hertog van Alva uit de periode 1567-1572, en van Louis del Rio, raadsheer in de Raad van Beroerten, bestaande voornamelijk uit correspondentie met de Spaanse koning, bestuurscolleges en overheids-, kerkelijke- en andere vooraanstaande personen en enkele dossiers betreffende speciale onderwerpen
Archiefvorming
Geschiedenis van het archiefbeheer
Deze verzameling is aangetroffen in de loketkas van de Staten Generaal. Bijlsma is indertijd tot de conclusie gekomen dat deze stukken waarschijlijk behoord hebben tot de papieren, die door de partij van de opstand in september 1576 en augustus 1577 in beslag zijn genomen. In V.R.O.A. 1923 I bijlage V geeft Bijlsma een uitgebreid verslag over zijn onderzoek naar de herkomst en de omzwervingen van deze verzameling losse stukken; ook geeft hij daar een verantwoording van zijn inventarisatie. Omdat de indeling van de inventaris en de nummering van de stukken bij de herinventarisatie in 1974 vrijwel volledig zijn gehandhaafd (slechts enige beschrijvingen zijn gewijzigd en een enkel stuk is toegevoegd), wordt hier volstaan met verwijzing naar Bijlsma's onderzoek (V.R.O.A. 1923 I bijlage V).
De verwerving van het archief
Het archief is door confiscatie verworven.
1.01
Aanwijzingen voor de gebruiker
Openbaarheidsbeperkingen
Volledig openbaar.
Materiële beperkingen
Andere toegang
Deze toegang vervangt een eerdere inventaris: R. Bijlsma 'De regeeringsarchieven der Geüniëerde en der Nader Geüniëerde Nederlandsche Provinciën 1576 september - 1588 mei' ('s-Gravenhage 1926). De inleiding hiervan bevat een schat aan informatie over de bestuurlijke organisatie en werking van het archief. Een exemplaar van deze inventaris is beschikbaar in de bibliotheek van het Nationaal Archief (signatuur: 47 C 24).
Aanvraaginstructie
Openbare archiefstukken kunnen online worden aangevraagd en gereserveerd. U kunt dit ook via de terminals in de studiezaal van het Nationaal Archief doen. Om te kunnen reserveren dient u de volgende stappen te volgen:
U maakt een profiel aan op www.gahetna.nl, en logt vervolgens in
Via de archiefinventaris (alleen de beschrijvingen met rode nummers) selecteert u het gewenste archiefstuk door op de knop 'Reserveren' te klikken
In het volgende scherm geeft u aan op welke dag u het archiefstuk wilt inzien
Indien u zich bevindt in de studiezaal en een tafelnummer heeft ontvangen kunt u dit nummer vermelden. Als u geen tafelnummer heeft kunt u tafelnummer 777 laten staan
Vervolgens bevestigt u uw reservering door deze te versturen.
Verwant materiaal
Beschikbaarheid van kopieën
Bijlagen
Concordans van nr. Spaans-Ned. regering in Brussel naar oud nummer.
1 Staten Generaal loketkas lopende 12
2 Staren Generaal loketkas lopende 14
3 Staten Generaal loketkas lopende 14
4 Staten Generaal loketkas lopende 11
5 Staten Generaal loketkas Spanje 1
6 Staten Generaal loketkas lopende 14
7 Staten Generaal loketkas lopende 14
8 Staten Generaal loketkas lopende 14
9 Staten Generaal loketkas lopende 14
10 Staten Generaal loketkas lopende 14
11 Staten Generaal loketkas lopende 14
12 Staten Generaal loketkas lopende 17
13 Staten Generaal loketkas lopende 71
14 Staten Generaal loketkas lopende 14
15 Staten Generaal loketkas lopende 71
16 Staten Generaal loketkas lopende 14
17 Staten Generaal loketkas lopende 71
18 Staten Generaal loketkas lopende 14
19 Staten Generaal loketkas lopende 14
20 Staten Generaal loketkas lopende 14
21 Staten Generaal loketkas lopende 14
22 Staten Generaal loketkas lopende 14
23 Staten Generaal loketkas lopende 14
24 Staten Generaal loketkas lopende 17
25 Staten Generaal loketkas lopende 14
26 Staten Generaal loketkas lopende 17
27 Staten Generaal loketkas lopende 71
28 Staten Generaal loketkas lopende 16
29 Staten Generaal loketkas lopende 18
30 Staten Generaal loketkas lopende 17
31 Staten Generaal loketkas lopende 14
32 Staten Generaal inv.nr. 4862
33 Staten Generaal loketkas Duitsland 7
34 Staten Generaal loketkas lopende 15
35 Staten Generaal loketkas lopende 9
36 Staten Generaal loketkas lopende 14
37 Staten Generaal loketkas lopende 71
38 Staten Generaal loketkas lopende 71
39 Staten Generaal loketkas lopende 14
40 Staten Generaal loketkas lopende 15 en 71
41 Staten Generaal loketkas lopende 17
42 Staten Generaal loketkas lopende 14
43 Staten Generaal loketkas lopende 14
44 Staten Generaal loketkas lopende 17
45 Staten Generaal loketkas lopende 9
46 Staten Generaal loketkas lopende 14 en 71
47 Staten Generaal loketkas Spanje 1
48 Staten Generaal loketkas lopende 14
48* Staten Generaal loketkas lopende 3
49 Staten Generaal loketkas lopende 14
50 Staten Generaal loketkas lopende 14
51 Staten Generaal loketkas lopende 14
52 Staten Generaal loketkas lopende 14
53 Staten Generaal loketkas lopende 14
54 Staten Generaal loketkas processen 1
55 Staten Generaal loketkas lopende 9
56 Staten Generaal loketkas lopende 19
57 Staten Generaal loketkas processen 2
58 S.G. inv.nr. 4862 Staten Generaal lias lopende 1550-1577
59 Staten Generaal loketkas lopende 18
60 Staten Generaal loketkas lopende 71
61 Staten Generaal loketkas lopende 14
62 Aanwinsten 1923 V-3
63 Aanwinsten 1923 V-4
64 Aanwinsten 1923 V-5
65 Aanwinsten 1923 V-6
66 Aanwinsten 1923 V-7
Beschrijving van de series en archiefbestanddelen
- Stukken, die berust hebben bij het archief van de Staten Generaal, A
  - Stukken van de secretarie van de hertog van Alva, Gouverneur- en kapitein-generaal van de Landen van Herwaartsover, 1567 - 1572; en stukken van Louis del Rio, raadsheer in de Raad van Beroerten en lid van de Consulta, 1569 - 1574., A.1
    - Brieven en requesten, ingekomen bij de hertog van Alva en minuten van zijn uitgaande brieven, 1567 - 1572., A.1.1
      - Brieven van de koning van Spanje aan de magistraten van Nijmegen, Aken, Keulen, Worms, Spiers, Ulm en Augsburg en aan de Overste George van Fronsheim, vrijheer tot Mindelheim ter credentie van de hertog van Alva als "Obristerfeldhauptmann"., 1567 maart 19.; 1; 8 stukken
        Deze brieven werden door Bijlsma ongeopend aangetroffen; blijkbaar zijn zij - wellicht als duplicaten - onder Alva blijven berusten. Om de stukken bevindt zich nog de oude omslag gemerkt IX Literae Regiae pro III.mo. Duce Albano ad civitates Imperiales. In een ander handschrift is op de omslag geschreven: soyen ces paquets restituez à Joseph Saroels.
      - Ingekomen brieven en minuten van uitgaande brieven., 1567 februari - augustus.; 2; 1 pak
        Ingekomen brieven van:
        Clarles de Berlaymont, febr. 15 (dubbel), april 13 (dubbel), 20, mei 1, 3, 11, juni 3, juli 17, 22.
        M. Bonjehan, koerier, mei 31.
        Don Fernand de Lannoy, graaf van La Roche, gouverneur van Gray, mei 28, juni 18.
        Jean de Ligne, graaf van Aremberg, juli 3.
        Pierre Londers, schepen van Thionville, aug. 7.
        De Sautans te Dôle, juli 29 (copie), met 3 bijlagen.
        Franchoys de Vergy, gouverneur van Bourgondië, mei 19, 20 20, 22, 28, juni 3, 17, 21.
        Minuten van brieven aan:
        Jean d' Achey, baron de Thoraise, juli 13.
        Charles de Berlaymont, maart 27, juni 1, 16, 24, 24.
        Charles de Brimeu, graaf van Megen, maart 27, juni 24.
        Koningin-moeder van Frankrijk, juli(?), met bijlage.
        Colonel de Grandvillers, juli 26.
        Joachim Hopperus, augustus.
        Don Fernand de Lannoy, graaf van La Roche, gouverneur van Gray, juni 24.
        Jean de Ligne, graaf van Aremberg, maart 13, juli 25.
        Hertogin van Parma, augustus (na 22).
        President van de Raad van Luxemburg, juli 25.
        Hertogin van Savoye, juni 7.
        Urban Scharenbergher, staatssecretaris voor Hoogduitsche zaken, maart 15.
        Charles de Tisnacq, augustus.
        Franchoys de Vergy, gouverneur van Bourgondië, juni 16, 24.
        De stukken zijn onder één nummer beschreven op grond van een aantekening in Courtwille's handschrift op een bijliggend blad: "Despeches pendant le voyage de Son Excellence".
      - Ingekomen brieven en minuten van uitgaande brieven., 1567 september - december.; 3; 1 pak
        Christoffel, markgraaf van Baden, oktober 3.
        Maximilian de Berghes, aartsbisschop van Kamerijk, september 28, oktober 1.
        Anthoine de Blondel, heer van Hautbois, oktober 29.
        Charles de Brimeau, graaf van Megen, december 7.
        Jacques de la Cressonnière, gouverneur van Grevelingen, oktober 8, met aangehechte bijlage.
        Cathérine, koningin-moeder van Frankrijk, december(?). (Eigenhandig).
        Schepenen van de Keure van Gent, december 11.
        Wilhelm, hertog van Gulik, oktober 1.
        Jean de St. Omer, heer van Morbecque, gouverneur van Aire, december 16.
        Nicolaas baron van Polweiller, gouverneur van Hagenau, november 25.
        Emmanuel Philibert, hertog van Savoye, december 10.
        Franchoys de Vergy, gouverneur van Bourgondië, november 4, december 7 (met enkele regels in cijferschrift, opgelost in margine), december 7 (aan de hertogin van Parma).
        Maximilian Vilain, baron van Rassenghien, oktober 3.
        Jean d' Yves, gouverneur van Avesnes, september 29.
        Magistraat van Antwerpen, december.
        Anthoine de Bourgogne, heer van Catthem, kapitein van Vlissingen, oktober 3.
        Vice-president van Bourgondië, oktober.
        Charles de Brimeu, graaf van Megen, december 12, 20.
        Jacques de la Cressonnière, gouverneur van Grevelingen, oktober.
        Bisschop van Doornick, oktober.
        Gouverneur en Raden van Gelderland, december 20.
        Kardinaal de Granvelle. Ongedateerd.
        in margine staat: "Touchant le testament de feu l' empereur Charles".
        Maximilien de Hennin, graaf van Bossu, oktober 4.
        Aartsbisschop van Kamerijk, december 20.
        Ferdinand de Lannoy, graaf van La Roche(?), december 21.
        Graaf van Mansfeldt, oktober.
        Philippe de Noircarmes, december 10.
        Jean de St. Omer, heer van Morbecque, gouverneur van Aire, december 20.
        Magistraat van Oudenaarde, december 21.
        Graaf van Oversteyn, oktober 18.
        Servaes van Steelandt, baljuw van het land van Waes, oktober 3.
        François de Vergy, gouverneur van Bourgondië, november 30, december 12.
        Maxilimilien Vilain, baron van Rassenghien, oktober 6.
        Bij deze stukken is gevoegd: Afschrift der Commissie, gegeven door de gouverneur van Bourgondië en het Souvereine Hof van het Parlement te Dôle, ter uitvoering van de last van Alva tot inbeslagneming der goederen van Willem van Nassau, prins van Oranje, gelegen in het graafschap Bourgondië, d.d. 1567 december 19.
      - Brief van die hertog van Alva aan de Staten van Gelderland 1567 december 31, met als bijlage een brief van de koning van Spanje aan de Staten, houdende mededeling van de provisionele commissie van de hertog van Alva tot gouverneur-generaal van de Nederlanden., 1567 oktober 13.; 4; 2 stukken
      - Ingekomen brieven van Gerard van Strijthagen, hoofdschout van Maastricht 1568 januari 6 en van Henri de Nebra te Douay, 1568 januari 6 - 1568 januari 8.; 5; 2 stukken
      - Ingekomen brieven en minuten van uitgaande brieven, 1568 januari - juni.; 6; 1 pak
        Pierre de Bailloeul, heer van St. Martin, maart 18.
        Maximilien de Berghes, aartsbisschop van Kamerijk, april 10.
        Albert, hertog van Beyeren, april 5.
        Charles de Bonnières, heer van Auxy, gouverneur van het Land van l' Alleu, april 4.
        Charles de Brimeu, graaf van Megen, maart 28, april 2, 7, mei 17.
        Anthoine de Canos te Dôle, maart 29.
        Robert du Cellier en Pierre Couronnel, commissaren voor de Confiscatiën in Doornik, mei 25.
        F.(?) de Courtewille, mei 29, juni 6.
        Eustache de Croy, heer van Rumenghien, mei 24.
        Jean de Croy, graaf van Roeulx, mei 29, juni 7.
        Philippe de Croy, hertog van Aerschot, maart 24, april 5.
        A. de Dixmude, gouverneur van Duinkerken, mei 24.
        Schepenen van Douay, mei 29.
        Jehan Fourneau te Quesnoy, mei 17.
        Cathérine, koningin-moeder van Frankrijk, mei 29.
        Karel, koning van Frankrijk, mei 27, 29.
        Anthoine de Goy, luitenant op de citadel van Cambray, mei 14.
        Gerard van Groesbeeck, bisschop van Luik, maart 31.
        Claude de la Hamaide, heer van La Vichte, prévôt van Valenciennes, mei 12.
        J. Haunart, heer van Biesselinghe, kapitein op het kasteel van Doornik, juni 1, 16, met bijlage.
        Anthoine de Helfault, gouverneur van Hesdin, juni 14, met bijlage.
        Maximilien de Hennin, graaf van Bossu, maart 29, mei 17.
        Philippe, graaf van Lalaing, mei 27.
        Philippe, graaf van Ligne, maart 5.
        Kardinaal Charles de Lorraine, mei 14, juni 1.
        Regering der stad Maastricht, mei 27.
        Pieter Ernst, graaf van Mansfeldt, januari 18, februari 19.
        Blijkens aantekening van Courtewille op de brief van 18 januari, is deze te Brussel ontvangen op 20 maart.
        Keizer Maximiliaan, april 29, mei 31.
        Maximilien de Melun, burggraaf van Gent, gouverneur van Atrecht, maart 11, 21, april 5, 8, mei 10, 28, juni 6, 19.
        Richard de Merode, heer van Frentz, april 19.
        Jean de Moulbaix (zoon van de gouverneur van het kasteel van Doornik), mei 21, 25.
        Nicolaes van Nieuwlandt, bisschop van Haarlem, maart 27.
        Philippe de Noircarmes, juni 10, 11, 13.
        Jean de St. Omer, heer van Morbecque, gouverneur van Aire, juni 20.
        Frédéric Perrenot, heer van Champagney, januari 24, mei 29.
        Blijkens aantekening van Courtewille op de brief van 24 januari, is deze te Brussel behandeld op 7 maart.
        Thomas Perrenot, heer van Cantonay, maart 27.
        Philippe de Recourt, baron van Licques, mei 16.
        François de Vergy, gouverneur van Bourgondië, maart 22, mei 12, 15, 16, 22, 23.
        Maximilien Valain, baron van Rassenghien, mei 20, juni 21.
        Yolente de Werchin, prinses-weduwe van Epinoy, juni 22.
        Claude de la Baulme, aartsbisschop van Besançon, juni 3.
        Philibert de la Baulme, baron van Montfalconet, juni 3.
        Anthoine de Blondel, heer van Haultbois, (juni).
        Jacques de Blondel, heer van Cuinchy, mei 31, juni 23.
        Bij de missive van 23 juni bevinden zich een minuut-commissie door De Blondel als waarnemend gouverneur en baljuw van Doornik en het Doorniksche, en een minuut-instructie betreffende zijn zending naar Bapaulme.
        Hugues Bournel, heer van Estaimbecque, gouverneur van Bapaume, (juni).
        Charles de Brimeu, graaf van Megen, maart 23, 23.
        Eustache de Croy, heer van Rumenghien, juni, (juni).
        Jean de Croy, graaf van Roeulx, juni, juni, (juni).
        Philippe de Croy, hertog van Aerschot, maart 31, juni 24.
        Rector van de Universiteit te Leuven, juni.
        Magistraat van Maastricht, juni 13.
        Maximilien de Melun, burggraaf van Gent, maart 13, mei 15, (juni).
        Richard de Merode, heer van Frentz, juni 22.
        Philippe de Noircarmes, april 18.
        Jean de St. Omer, heer van Morbecque, mei 15, juni, juni.
        Magistraat van Oudenaarde, ongedateerd.
        Grote Raad te Mechelen, ongedateerd.
        François de Vergy, gouverneur van Bourgondië, juni 4.
        Yolente de Werchin, prinses-weduwe van Epinoy, juni 24.
        Kapitein van het kasteel te Withem, april 18.
        Bij de stukken in dit nummer bevindt zich een extract uit een brief d.d. 20 mei 1568, betreffende de inlegering van soldaten in Yperen, met aantekeningen van de hertog van Alva.
      - Brieven van koning Philips aan de Staten van Gelderland, de Staten van Overijssel (2 exemplaren), de Staten van Groningen, de magistraat van de stad Groningen (2 exemplaren) en de magistraat van de stad Leeuwarden, mededelend, naar aanleiding van de oprichting van de aartsbisdommen en bisdommen, dat het niet in de bedoeling van de koning ligt om de rechten, privilegiën en costumen te verkorten., 1568 april 12.; 7; 1 omslag
      - Brieven van koning Philips aan gewestlijke en stedelijke bestuurscolleges en overheidspersonen, mededelend dat de koning nog steeds van plan is om naar de Nederlanden te komen, hoewel zijn reis dit jaar niet doorgaat., 1568 september 10.; 8; 1 omslag
      - Brieven van François de Vergy, gouverneur van Bourgondië, van Don Fernando de Lannoy, en van de Rekenkamer te Dôle aan Alva., 1568 september - oktober.; 9
      - Brieven van koning Philips aan Alva betreffende de requesten van 1568 maart 9 - 1569 maart 9, alsmede een kopie van een brief van Johannes de Hoya, bisschop van Munster aan koning Philips, 1569 mei 2, 1568-1569; 10; 1 omslag
        Joseph de Baenst, heer van Melissant, baljuw van Dendermonde
        Jacques de Frayere, prévôt van Doornik
        Erasmus van den Sale, archier de corps
        Bonaventura du Tartre, edelman van het huis des konings
        Estienne de Mesmay, oud-controlleur van koningin Maria van Hongarije,
      - Ingekomen brieven en minuten van uitgaande brieven, 1569 januari - november.; 11; 1 pak
        Fr. Baulduin, abt van Hasnon, november 12.
        Charles de Berlaymont, mei 12, november 24, 24, 25.
        Jacques de Blondel, heer van Cuinchey, juni 24.
        François de Bourbon, april 9.
        Louis de Bourbon, hertog van Montpensier, april 9.
        Anthoine de Bourgogne, heer van Capelle, Wackene en Catthem, gouverneur van Zeeland, april 3.
        Charles de Brimeu, graaf van Megen, april 17.
        Gille de Courtewille, capitein van Nieuwpoort, maart 6.
        Jacques de la Cressonnière, gouverneur van Grevelingen, juni 14.
        Gourdan, gouverneur van Calais, april 3. (Aan de gouverneur van Duinkerken).
        Gerard van Groesbeek, bisschop van Luik, oktober 4.
        Marie van Hoensbroeck, oktober 6.
        Joachim Hopperus, mei 15.
        Johannes de Hoya, bisschop van Munster, maart 31, april 1, september 2.
        Jan van Immerseele, schout van Antwerpen, april 29.
        Cornelius Jansonius, bisschop van Gent, februari 19.
        Philippe de Lannoy, heer van Beauvoir, mei 6. (Afschrift).
        Gardiaan en lectoren der Minnebroeders te Leuven, oktober 3.
        Wilhelmus Lindanus, bisschop van Roermond, januari 10, juni 30.
        Christine, hertogin-weduwe van Lotharingen, maart 8, mei 18, 28, juni 4, 7, 18 29.
        Pieter Ernst, graaf van Mansfeldt, mei 6 (Afschrift).
        Margaretha van der Marck, gravin-weduwe van Aremberg, mei 7.
        Maximilien de Melun, burggraaf van Gent, gouverneur van Atrecht, april 6, mei 21, 22, oktober 16.
        Christophel de Mondragon, juli 5.
        Mathieu Moullart, abt van Sint-Ghislain, juni 27.
        Gerard van Nieuwkerken, abt van St. Paulus te Utrecht, maart 18.
        Nicolaas van Nieuwlandt, bisschop van Haarlem, april 26.
        Philippe de Noircarmes, mei 16, juni 3.
        Jean de St. Omer, heer van Morbecque, gouverneur van Aire, januari 25, 30, april 26, juli 11.
        Philippe d' Ongnyes, heer van Ongnyes, baljuw van Brugge, mei 16.
        Jacques de Raville, heer van Septfontaines, raadsheer in de Raad van Luxemburg, juli 12.
        François Richardot, bisschop van Atrecht, maart 3.
        Caspar de Robles, heer van Billy, april 3.
        Julian Romero, oktober.
        Jacques de Rijswijck, luitenant van de gouverneur van Duinkerken, februari 5.
        Frederik Schenck van Tautenburg, aartsbisschop van Utrecht, januari 16.
        Franciscus Sonnius, bisschop van 's-Hertogenbosch, februari 22, maart 22.
        Charles de Tisnacq, mei 16, oktober 17.
        Maximilien Vilain, baron van Rassenghien, april 20, mei 17.
        Vier leden van Vlaanderen, mei 15.
        Jean d' Yves, gouverneur van Avesnes, oktober 4, 8.
        Abt van Anchyn, februari, juli 26.
        Heeren van de Wet van Antwerpen, oktober 21.
        Fr. Baulduin, abt van Hanson, oktober 21.
        Maximilien de Berthes, aartsbisschop van Kamerijk, oktober 14.
        Abt van Berne, maart 31.
        Kanselier van Brabant, april 28, juni 21.
        Charles de Brimeu, graaf van Megen, en het Hof van Gelderland, februari.
        Bisschop van Doornik, (februari).
        Procureur-generaal bij het Hof van Friesland, maart
        Maximilien de Hennin, graaf van Bossu, februari.
        Maximilien de Hennin, graaf van Bossu, en het Hof van Utrecht, februari.
        Cornelius Jansenius, bisschop van Gent, maart, oktober 6.
        Johan de Lange, staatssecretaris, mei 11 (instruktie).
        Wilhelmus Lindanus, bisschop van Roermond, (februari).
        Pieter Ernst, graaf van Mansfeldt, april 9.
        Pieter Ernst, graaf van Mansfeldt en raadsheren van Luxemburg, februari.
        Margaretha van der Marck, gravin-weduwe van Aremberg, oktober 14.
        Grote Raad te Mechelen, (februari).
        Maximilien de Melun, burggraaf van Gent (april).
        Fungerend proost van Merssen, februari.
        Nicolaas van Nieuwlandt, bisschop van Haarlem, april, mei.
        Hierbij concept-instruktie voor Pedro del Castilho propho-notarius apostolicus, betreffende een zending naar de bisschop van Haarlem (april).
        Graaf van Overemden, gouverneur van Overmaze (februari).
        President van de Raad van Artois, augustus 22.
        President van de Secrete Raad, februari 4, april 30, juli, november 10.
        François Richardot, bisschop van Atrecht, februari, juli 26.
        Prioresse en conventualen van Rijnsburg, februari 8, maart 31.
        Colonel graaf van Schauwenburg, oktober 20.
        Franciscus Sonnius, bisschop van 's-Hertogenbosch (februari), (februari).
        Ambassadeur van de koning van Spanje te Parijs, augustus.
        Johan van Strijthagen, (april).
        Postmeester De Tassis, oktober 19.
        Dr. Josse Thileto, hoogleraar te Leuven, februari, (februari).
        Don Fredreque de Toledo, oktober 14, oktober.
        Kapittel der Metropolitaankerk te Utrecht, februari.
        Raad van Vlaanderen, oktober.
        Bisschop van Yperen, maart.
        Bij de stukken van februari komt een aantekening voor van Courtewille: "minutes de depeches dependant de la consulte", bij die van augustus "lettres diverses au duc et reponses du mois d' Octobre 1569".
      - Ingekomen brieven, 1569 juni - augustus; 12; 1 dossier
        Hierbij een aantekening van Courtewille: "Touchat doyennez aient cures annexes".
        François Girardot, bisschop van Atrecht; met bijlage.
        G. d' Ongnyes, bisschop van Doornik.
        Anthoine d' Havet, bisschop van Namen; met 2 bijlagen.
        Nicolaas van Nieuwlandt, bisschop van Haarlem.
        Marthinus Rijthovus, bisschop van Yperen.
        Cornelius Jansenius, bisschop van Gent.
        Max. Morillon, vicaris-generaal van de aartsbisschop van Mechelen en Nicolaus de Castro, bisschop van Middelburg; ter beantwoording van de in afschrift bijgevoegde brief van Alva d.d. 17 juni 1569, waarbij inlichtingen worden verzocht omtrent de dekanaten, aan welke, behalve de dienst aan het kapittel, ook een herderlijke taak verbonden is.